# 关于在职注册会计师能否担任上市公司非独立董事

提问人：随风 8373 时间：2019-12-30 08:05:07
请教：A 注册会计师未持有 B 上市公司的股份、也未担任上市公司的其他职务、B 公司非 A 注册会计师所在事务所的鉴证或其他咨询客户，A 注册会计师能够担任 B 上市公司的非独立董事

回答人：chenyiwei
如果与 B 上市公司有任职、受雇关系，则违反了 CPA 必须专职执业的规定，因此是不可以的；其他情况，从你所述的信息来看似乎没有禁止性规定，但也建议尽量避免。